臺灣基隆地方法院刑事判決　　　　　　　 96年度訴字第633號
公　訴　人　臺灣基隆地方法院檢察署檢察官
被　　　告　乙○○
上列被告因違反毒品危害防制條例案件，經檢察官提起公訴（96
年度毒偵字第1473號），於本院準備程序進行中，被告就被訴之
事實為有罪之陳述，本院合議庭乃裁定由受命法官獨任以簡式審
判程序進行審理，並判決如下：
    主  文
乙○○施用第一級毒品，累犯，處有期徒刑捌月。
    事　實
一、乙○○前因違反肅清煙毒條例案件，經臺灣高等法院判處有
    期徒刑3年6月確定，於民國84年5月9日縮短刑期假釋出監；
    復於假釋期間，因違反同條例案件，經臺灣高等法院高雄分
    院判處有期徒刑3年2月確定；前案假釋因而遭到撤銷，兩案
    合併接續執行，於89年12月19日縮短刑期假釋出監；又因施
    用第二級毒品案件，經裁定送觀察勒戒及強制戒治，其假釋
    因而遭到撤銷，於91年1月7日入監執行殘刑，於93年2 月16
    日縮短刑期執行完畢。再因施用第二級毒品案件，經觀察、
    勒戒後，認有繼續施用毒品之傾向，經法院裁定送強制戒治
    ，於91年1月7日停止戒治付保護管束，於91年7月15 日保護
    管束期滿執行完畢，由臺灣基隆地方法院檢察署檢察官以91
    年度戒毒偵字第45號為不起訴處分確定。復因施用第一級毒
    品海洛因及第二級毒品案件，經臺灣高等法院以93年度上訴
    字第3276號判決，各判處有期徒刑7月、5月，合併應執行有
    期徒刑10月確定，並經本院以94年度聲字第651 號裁定，將
    其後所犯之竊盜罪（經本院以93年度簡上字第157 號判處有
    期徒刑5月確定），定應執行有期徒刑1年3 月確定。再因施
    用第一級毒品案件，經本院以94年度訴字第381 號判處有期
    徒刑8月確定，上揭罪刑接續執行，於96年3月20日縮短刑期
    假釋出監，並交付保護管束，甫於96年5月1日保護管束期滿
    而執行完畢。詎其仍不知戒除毒癮，又基於施用第一級毒品
    海洛因之犯意，於96年5月9日下午4時48 分為警採尿時間回
    溯前24小時內某時許，在其位於基隆市○○路106之1號住處
    （起訴書記載為不詳處所），以注射針筒注射方式（起訴書
    記載為不詳方式），非法施用第一級毒品海洛因1 次。嗣於
    96年5月9日下午4 時許，因其為列管毒品調驗人口，為警通
    知到局採集其尿液送驗，結果呈鴉片類陽性反應，始悉上情
    。
二、案經基隆市警察局第二分局報告臺灣基隆地方法院檢察署檢
    察官偵查起訴。
    理  由
壹、程序事項
    查本件被告乙○○所犯者非為死刑、無期徒刑、最輕本刑為
    3 年以上有期徒刑之罪或高等法院管轄第一審案件，其於準
    備程序進行中，先就被訴事實為有罪之陳述，經告知其簡式
    審判程序之旨，並聽取公訴人、被告之意見後，本院業已依
    刑事訴訟法第273條之1第1 項之規定，裁定由受命法官獨任
    以簡式審判程序進行本案之審理。
貳、實體事項
一、前揭事實，業據被告於本院審理時坦承不諱，而被告為警通
    知到局採集尿液檢體，經送請檢驗，結果呈鴉片類陽性反應
    ，有臺灣檢驗科技股份有限公司濫用藥物尿液檢驗報告乙份
    附卷可稽（詳偵查卷第6 頁）。按海洛因經注入人體後，約
    80% 於24小時內自尿中排出，一般而言，尿液中能否檢出嗎
    啡陽性反應與其投與量、投與途徑、採尿時間、個人體質及
    檢驗方法之靈敏度有關，國外曾有文獻報導注射6 毫克之海
    洛因鹽酸鹽，其代謝物嗎啡之平均時限約為26小時（最低檢
    出量為300ng/ml），有行政院衛生署藥物食品檢驗局81年9
    月8日（81）藥檢壹字第8114885號函可參，依被告採集之尿
    液檢驗結果，嗎啡濃度高達10848ng/ml、可待因濃度高達66
    6ng/ml，堪認被告確有於96年5月9日為警採尿前24小時內之
    某時（不包括為警查獲後至警局採尿前之時間），施用第一
    級毒品海洛因1次。足證被告自白施用第一級毒品海洛因1次
    之情節，與事實相符，應可採信。綜上所述，本案事證明確
    ，被告犯行堪可認定，應依法論科。
二、論罪科刑：
  (一)查海洛因係毒品危害防制條例第2條第2項第1 款所定之第一
    級毒品，被告於觀察、勒戒及徒刑之執行完畢後，5 年以內
    再施用第一級毒品海洛因之行為，核係犯毒品危害防制條例
    第10條第1 項之施用第一級毒品罪。又被告施用毒品前後持
    有毒品之低度行為，應為施用之高度行為所吸收，不另論罪
    。
  (二)被告前曾受如事實欄所載有期徒刑之執行，此有臺灣高等法
    院被告前案紀錄表附卷可考，其於有期徒刑之執行完畢後，
    5 年內故意再犯最重本刑為有期徒刑以上之罪，為累犯，應
    依刑法第47條第1項規定加重其刑。
  (三)本院審酌被告犯罪之動機、吸食毒品頻率，曾有施用毒品之
    前科仍不知戒除，惟犯罪後坦承犯行之態度，且所犯之施用
    毒品犯行乃戕害自己身心健康，並未危及他人等一切情狀，
    量處如主文所示之刑。
據上論斷，應依刑事訴訟法第273 條之1第1項、第299條第1項前
段，毒品危害防制條例第23條第2項、第10條第1項，刑法第11條
前段、第47條第1項，判決如主文。
本案經檢察官甲○○到庭執行職務。
中　　華　　民　　國　　96　　年　　9　　月　　19　　日
                  刑事第三庭法    官  林淑鳳
以上正本證明與原本無異。
如不服本判決應於收受本判決後10日內向本院提出上訴書狀，其
未敘述上訴理由者，並得於提起上訴後10日內向本院補提理由書
狀（均須按他造當事人之人數附繕本）「切勿逕送上級法院」。
中　　華　　民　　國　　96　　年　　9　　月　　21　　日
                            書 記 官  郭廷耀
附錄論罪法條：
毒品危害防制條例第10條第1項
施用第一級毒品者，處 6 月以上 5 年以下有期徒刑。
毒品危害防制條例第23條第2項
觀察、勒戒或強制戒治執行完畢釋放後，五年內再犯第10條之罪
者，檢察官或少年法院 (地方法院少年法庭)應依法追訴或裁定
交付審理。